【裁判字號】    90,上易,3877
【裁判日期】    901212
【裁判案由】    傷害
【裁判全文】
臺灣高等法院刑事判決                  九十年度上易字第三八七七號
    上  訴  人
    即  被  告  甲○○
右上訴人，因傷害案件，不服臺灣士林地方法院，九十年度易字第五六三號，中華民
國九十年六月十四日第一審判決（起訴案號：台灣士林地方法院檢察署九十年度偵字
第四四三九、五五五三號）提起上訴，本院判決如左：
    主  文
上訴駁回。
    事  實
一、甲○○於民國八十四年間因違反麻醉藥品管理條例案件，經本院判處有期徒刑八
    月確定，並於八十六年九月二十三日執行完畢。甲○○與乙○○係夫妻，二人間
    具家庭暴力防治法第三條第一款所定之家庭成員關係。詎甲○○竟因細故，基於
    傷害之概括犯意，（一）、於九十年二月一日凌晨四時許，在臺北市士林區○○
    ○路○段一○七巷二八弄十號住處，以撞球桿之盒子毆打乙○○，致乙○○受有
    頭、肩部瘀青之傷害。（二）、於同年四月二十二日凌晨三時許，在上址以拳頭
    毆打乙○○，致乙○○受有頭部外傷併頭後枕部血腫、右臉頰腫、右頸及右後肩
    擦傷、下後背瘀青傷等傷害。
二、案經乙○○訴由臺北市政府警察局士林分局報請臺灣士林地方法院檢察署檢察官
    偵查後聲請簡易判決處刑。經原審改依通常程序審理。
    理  由
一、右揭事實，訊據上訴人即被告甲○○（下稱被告）坦承不諱，核與被害人乙○○
    之指述相符，並有臺北市政府警察局士林分局處理家庭暴力案件調查紀錄表與臺
    北市立陽明醫院九十診字第四七四號甲種診斷書附卷可稽。被告罪證明確，犯行
    洵堪認定。
二、核被告所為，係犯刑法第二百七十七條第一項之傷害罪。又被告先後二次犯行，
    時間緊接，手段相同，罪名同一，顯係基於概括犯意反覆為之，應依連續犯之規
    定論以一罪，並依法加重其刑。又被告曾於八十四年間因違反麻醉藥品管理條例
    案件，經本院判處有期徒刑八月確定，並於八十六年九月二十三日執行完畢，有
    臺灣高等法院被告全國前案紀錄表在卷可按。其受有期徒刑之執行完畢，五年以
    內再犯有期徒刑以上之罪，為累犯，應依法遞加重其本刑。
三、原審適用刑法第五十六條、第二百七十七條第一項、第四十七條、第四十一條第
    一項前段、罰金罰鍰提高標準條例第一條前段、第二條，審酌被告動輒因細故毆
    打被害人，其於犯罪時所受之刺激，告訴人所受傷害程度，以及被告犯罪後坦承
    犯行等一切情狀，量處有期徒刑五月，並諭知易科罰金之折算標準，以資懲儆。
    經核認事用法及量刑均無不當，被告上訴意旨，以其已答應與告訴人離婚，告訴
    人不再追究為由，請求減刑。按告訴人因不堪被告長期毆打及另結新歡，因而訴
    請離婚，可徵離婚非可得減刑原因，告訴人如不追究何以在第一審辯論終結前仍
    堅持告訴。因此被告答應離婚，難認具有悔意，以被告之素行，及長期家庭暴力
    表現，原審量處有期徒刑五月，並無過重。上訴核無理由，應予駁回。
據上論斷，應依刑事訴訟法第三百六十八條判決如主文。
本案經檢察官李良忠到庭執行職務。
中      華      民      國     九十     年      十二    月      十二    日
                            臺灣高等法院刑事第十八庭
                                審判長法  官  吳      敦
                                      法  官  劉  慧  芬
                                      法  官  吳  明  峰
右正本證明與原本無異。
不得上訴。
                                      書記官  李  華  安
中      華      民      國     九十     年      十二    月      十三    日
附錄：本案論罪科刑法條全文
刑法第二百七十七條第一項：
傷害人之身體或健康者，處三年以下有期徒刑、拘役或一千元以下罰金。


司法院資訊處製作；財團法人民間司法改革基金會備份。
